臺灣桃園地方法院裁定　　　　　　　　110年度壢秩聲字第7號
移送機關　　桃園市政府警察局龍潭分局
異　議　人　張修誠　



上列異議人因違反社會秩序維護法案件，對於移送機關於民國11
0 年11月4 日所為之龍警分刑字第1100026148號處分書之處分聲
明異議，本院裁定如下：
    主    文
異議駁回。
    理    由
一、原處分意旨略以：異議人即受處分人張修誠於民國110 年10
    月5 日20時50分許，在桃園市○○區○○路○○段00000 號
    2 樓，為警方臨檢時當場查獲受處分人張修誠等5 人正進行
    賭博（四色牌）情事，並當場查扣異議人賭資新臺幣（下同
    ）100,200 元，因認異議人有違反社會秩序維護法第84條之
    規定，處罰鍰6,000 元，並沒入賭資100,200元等語。
二、異議意旨略以：本件單純是5人消遣，龍潭警察分局查扣之
    100,200 元，其中100,000 元係異議人置於身上並未放在桌
    上，非屬社會秩序維護法第22條第1 項第1 款所稱因違反本
    法行為所生或所得之物，為此，爰聲明異議，請求就原處分
    沒入100,000 元部分撤銷等語。
三、按簡易庭認為聲明異議無理由者，應以裁定駁回之；於非公
    共場所或非公眾得出入之職業賭博場所，賭博財物者，處9,
    000 元以下罰鍰；因違反本法行為所生或所得之物沒入之；
    供違反本法行為所用之物，以行為人所有者為限，得沒入之
    ，社會秩序維護法第57條第2 項前段、第84條、第22條第1
    項第1 款、第3 項前段分別定有明文。
四、經查，異議人於上開時地經警查獲固不否認有參與賭博之行
    為，並與關係人吳家源、陳漢庭、徐志閎、陳古相等人於警
    詢時之證述內容無訛，惟其辯稱經警方沒入之100,000 元乃
    放置口袋，非放在桌上之賭資等語，然依異議人及關係人相
    關陳述可知，渠等當日前往桃園市○○區○○路○○段000
    00號（北州炭烤）2 樓辦公室處起意玩牌，以一把賭注輸贏
    最多50元之玩法進行，又異議人未明確說明扣案之100,000
    元款項用途為何，衡情一般人外出見友、遊玩自不會攜帶大
    筆金額出入，應會儘速前往金融機構存放或返回家中藏放，
    豈有逗留在賭博現場至警方查獲是理，況異議人若無將身上
    查扣之款項作為賭博之用，豈會隨意將前開數額非微之現金
    攜至上址，甘冒隨時有遺失或遭竊之風險，自不因警方當場
    扣押時，前開金錢是放在桌上或異議人身上而有所區別，是
    異議人前開所辯，顯與常情不合，從而，原處分機關依社會
    秩序維護法第84條之規定，裁處異議人6,000 元之罰鍰，並
    將賭資100,000 元予以沒入，於法並無不合。異議人以前揭
    情詞指摘原處分不當，請求撤銷原處分，為無理由，應予駁
    回。
五、依社會秩序維護法第57條第2項前段，裁定如主文。
中    華    民    國  110     年    11    月    22    日
                  中壢簡易庭      法  官  張得莉
以上正本證明與原本無異。
本裁定不得抗告。
中    華    民    國  110     年    11    月    22    日
                                  書記官  鄭涵勻